臺灣桃園地方法院刑事裁定　　　　　　 110年度聲再字第52號
聲　請　人
即　受刑人　陳添國



上列聲請人即受刑人因殺人案件，對於本院於民國103 年9 月29
日102 年度重訴字第44號確定判決，聲請再審，本院裁定如下：
    主  文
再審之聲請駁回。
    理  由
一、聲請意旨如附件聲請再審狀所載。
二、按聲請再審，應以再審書狀敘述理由，附具原判決之繕本及
    證據，提出於管轄法院為之。但經釋明無法提出原判決之繕
    本，而有正當理由者，亦得同時請求法院調取之；法院認為
    聲請再審之程序違背規定者，應以裁定駁回之。但其不合法
    律上之程式可以補正者，應定期間先命補正，刑事訴訟法第
    429 條、第433 條分別定有明文。所謂敘述理由，係指具體
    表明符合法定再審事由之原因事實而言；所稱證據，則指足
    以證明再審事由存在之證據。倘僅泛言聲請再審，而未敘明
    具體情形，或所述具體情形，顯與法定再審事由不相適合，
    或未提出足以證明再審事由存在之證據，均應認聲請再審之
    程序違背規定（最高法院102 年度台抗字第615 號、108 年
    度台抗字第555 號裁定意旨參照）。
三、經查，聲請人對於本院102 年度重訴字第44號確定判決聲請
    再審，惟未附具據以再審之原判決繕本，亦未釋明有何無法
    提出原判決繕本之正當理由，且詳查聲請人所提聲請再審狀
    ，僅單純主張上開確定判決所載殺人犯行係他人所為，然並
    未提出足以證明再審事由存在之證據。本院因而於民國110
    年9 月15日裁定命其應於裁定送達後5 日內補正原判決之繕
    本或釋明無法提出之正當理由，並補正聲請再審之證據，該
    裁定業於110 年9 月28日經聲請人本人簽收而為合法送達，
    此有該裁定及本院送達證書在卷可稽。查聲請人雖曾於110
    年9 月16日向臺灣高等法院提出信函1 份，其後經臺灣高等
    法院將該信函轉至本院，惟觀其提出信函之內容，仍僅再次
    聲明本案犯行係他人所為，而並未補正足以證明再審事由存
    在之證據；復聲請人收受本院上開命補正原判決之繕本或釋
    明無法提出之正當理由，並補正聲請再審證據之裁定後逾期
    迄今，均未予補正或釋明。揆諸首揭說明，本件再審之聲請
    即屬違背法律上之程式，應予駁回。又本件再審之聲請既屬
    程序上不合法應予駁回，業如前述，自無通知聲請人到場並
    聽取檢察官意見之必要，附此敘明。
四、依刑事訴訟法第433 條前段，裁定如主文。
中    華    民    國   110    年    11    月    29    日
                  刑事第三庭審判長法  官  謝舜輝
                                  法  官  林莆晉
                                  法  官  呂秉炎
以上正本證明與原本無異。
如不服本裁定，應於裁定送達後5 日內向本院提出抗告狀。
                                  書記官  曾雋行
中    華    民    國   110    年    11    月    30    日